臺灣桃園地方法院刑事判決　　　　　　　95年度易字第1673號
公　訴　人　臺灣桃園地方法院檢察署檢察官
被　　　告　甲○○
　　　　　　　　　　（現因另案於臺灣桃園看守所羈押中）
上列被告因侵占等案件，經檢察官提起公訴（95年度偵字第1488
9 、19193 號），嗣經本院裁定改依簡式審判程序，並由受命法
官獨任進行審判程序，判決如下︰
    主  文
甲○○竊盜，累犯，處有期徒刑肆月，如易科罰金，以參佰元折
算壹日。又意圖為自己不法之所有，而侵占自己持有他人之物，
累犯，處有期徒刑肆月，如易科罰金，以參佰元折算壹日。應執
行有期徒刑柒月，如易科罰金，以參佰元折算壹日。
    事  實
一、甲○○前有贓物、違反毒品危害防制條例及竊盜等前科紀錄
    ，於民國92年間又因違反毒品危害防制條例案件，經本院判
    處有期徒刑9 月確定，93年間再因竊盜及違反毒品危害防制
    條例案件，分別經本院判處有期徒刑6 月、拘役50日確定，
    上開各罪接續執行至94年10月6 日執行完畢，猶不知惕勵。
    於95年5 月22日中午12時許，在桃園縣中壢市○○路NOVA電
    腦廣場前，見停放該處之丙○○所有車牌號碼LS-7076 號自
    小貨車右前車窗未關上，車內置有諾基亞廠牌行動電話1 具
    ，認有機可乘，竟意圖為自己不法之所有，伸手進入車內竊
    取該具行動電話得手。復又於同年6 月15日上午11時許，在
    桃園縣中壢市新明市場，向乙○○借用車牌號碼SMH-206 號
    輕型機車騎用，並言明借用10分鐘，惟甲○○借得機車後，
    竟意圖為自己不法之所有，以變易持有為所有之意思，將該
    機車予以侵占入己，並供己代步之用。嗣於同年6 月26日晚
    間9 時20分許，甲○○騎乘上開機車，行經桃園縣中壢市○
    ○路571 巷34號前，為警當場查獲，並扣得乙○○所有交付
    甲○○使用之機車鑰匙2 支，始查悉上情。
二、案經桃園縣政府警察局及該局龍潭分局移送臺灣桃園地方法
    院檢察署檢察官偵查起訴。
    理  由
一、按刑事訴訟法第273 條之1 第1 項規定除被告所犯為死刑、
    無期徒刑、最輕本刑為3 年以上有期徒刑之罪、或高等法院
    管轄第一審案件者外，於審判期日前之程序進行中，被告先
    就被訴事實為有罪之陳述時，審判長得告知被告簡式審判程
    序之旨，並聽取當事人、代理人、辯護人及輔佐人之意見後
    ，裁定進行簡式審判程序。經查，本件被告甲○○被訴侵占
    等一案，為前開不得進行簡式審判程序以外之案件，且被告
    於本院行準備程序時就被訴事實為有罪之陳述，本院告知被
    告簡式審判程序之旨，並聽取被告之意見後，爰依刑事訴訟
    法第273 條之1 第1 項之規定，當庭裁定改依簡式審判程序
    並由受命法官獨任進行審判程序審判之，合先敘明。
二、前揭事實，業據被告甲○○於本院審理時坦認不諱，核與證
    人丙○○、乙○○、張邱秀億指證之情節相符（見偵字第19
    193 號卷第13、14頁、見偵字第14889 號卷第18至22頁、第
    44頁），並有桃園縣政府警察局保安警察隊扣押筆錄、贓物
    領據、桃園縣警察局車輛尋獲電腦輸入單、車輛竊盜、車牌
    失竊資料個別查詢報表- 查詢車輛認可資料各乙紙在卷足憑
    ，足認被告自白與事實相符。綜上所述，本件事證明確，被
    告犯行已堪認定，應依法論科。
三、按被告甲○○行為後，刑法業於94年2 月2 日修正公布，並
    於95年7 月1 日施行，而刑法第320 條第1 項及第335 條第
    1 項之罪，法定刑分別為5 年以下有期徒刑、拘役或500 元
    以下罰金及5 年以下有期徒刑、拘役或科或併科1000元以下
    罰金，就法定罰金刑部分，依95年6 月14日修正公布，95年
    7 月1 日施行之刑法施行法第1 條之1 規定「中華民國94年
    1 月7 日刑法修正後，刑法分則編所定罰金之貨幣單位為新
    臺幣。94年1 月7 日刑法修正時，刑法分則編未修正之條文
    定有罰金刑者，自94年1 月7 日刑法修正施行後，就其所定
    數額提高為30倍。但72年6 月26日至94年1 月7 日新增或修
    正之條文，就其所定數額提高為3 倍」，經比較結果關於法
    定刑最高罰金部分，修正前後規定並無不同（新法以新臺幣
    為貨幣單位，修正施行後，就其所定數額提高為30倍，實際
    與行為時法罰金刑相同）。又修正前刑法第33條第5 款原規
    定：「罰金：1 元以上」，依罰金罰鍰提高標準條例第1 條
    前段規定提高10倍，及現行法規所定貨幣單位折算新台幣條
    例第2 條換算為新台幣結果，為30元以上，而修正後則規定
    ：「罰金：新臺幣1 千元以上，以百元計算之」，已將科處
    罰金之最低額提高至新臺幣1 千元以上，就法定刑最低罰金
    部分應以修正前之規定對於被告較為有利，故依修正後刑法
    第2 條第1 項前段規定，應適用修正前刑法第33條第5 款之
    規定。核被告甲○○所為，係犯刑法第320 條第1 項之竊盜
    罪及同法第335 條第1 項之侵占罪。其所犯上開2 罪，犯意
    各別，行為不同，應分論併罰。另按新修正刑法第47條第1
    項關於累犯加重規定「受徒刑之執行完畢，或一部之執行而
    赦免後，5 年以內故意再犯有期徒刑以上之罪者，為累犯，
    加重本刑至2 分之1 。」，對新法施行前，故意再犯有期徒
    刑以上之罪，構成累犯之加重規定，新舊法並無不同，自不
    生新舊法比較之問題，應依法律一般適用原則逕依裁判時刑
    法第47條第1 項之規定。查被告於92年間因違反毒品危害防
    制條例案件，經本院判處有期徒刑9 月確定，93年間再因竊
    盜及違反毒品危害防制條例案件，分別經本院判處有期徒刑
    6 月、拘役50日確定，上開各罪接續執行至94年10月6 日執
    行完畢等情，有卷附臺灣高等法院被告前案紀錄表可按，其
    於有期徒刑執行完畢後，5 年以內故意再犯本件有期徒刑以
    上之罪，為累犯，應依刑法第47條第1 項規定加重其刑。爰
    審酌被告犯罪之動機、目的、手段、所生危害，暨其品行、
    生活狀況、智識程度、犯罪後坦承犯行之態度等一切情狀，
    分別量處如主文所示之刑。查被告行為時之刑法第41條第1
    項前段規定：「犯最重本刑為5 年以下有期徒刑以下之刑之
    罪，而受6 個月以下有期徒刑或拘役之宣告，因身體、教育
    、職業、家庭之關係或其他正當事由，執行顯有困難者，得
    以1 元以上3 元以下（按：業經修正前罰金罰鍰提高標準條
    例第2 條提高為100 倍）折算1 日，易科罰金。」，惟被告
    行為後95年7 月1 日修正公布施行之刑法第41條第1 項前段
    則規定：「犯最重本刑為5 年以下有期徒刑以下之刑之罪，
    而受6 個月以下有期徒刑或拘役之宣告者，得以新臺幣1,00
    0 元、2,000 元或3,000 元折算1 日，易科罰金。」，比較
    修正前後之易科罰金折算標準，以修正前之規定，較有利於
    被告，依修正後刑法第2 條第1 項前段規定，應適用修正前
    刑法第41條第1 項前段規定，定其易科罰金之折算標準。又
    被告行為時刑法第51條規定：「數罪併罰，分別宣告其罪之
    刑，依左列各款定其應執行者：」其中第5 規定：「宣告多
    數有期徒刑者，於各刑中之最長期以上，各刑合併之刑期以
    下，定其刑期。但不得逾20年。」，修正後刑法第51條第5
    款則規定：「宣告多數有期徒刑者，於各刑中之最長期以上
    ，各刑合併之刑期以下，定其刑期。但不得逾30年。」，經
    比較新舊法，依修正前規定較有利於被告，是依修正後刑法
    第2 條第1 項前段規定，應依修正前刑法第51條第5 款，定
    其應執行之刑。另被告行為後，刑法第41條第2 項所規定數
    罪併罰定其應執行之刑，亦於94年1 月7 日修正變更，並於
    95年7 月1 日施行，經比較新舊法，修正前「其應執行之刑
    逾6 月者，亦同。」較有利於被告，是本件雖定應執行有期
    徒刑7 月，仍應適用修正前刑法第41條第2 項規定，諭知其
    定執行刑後易科罰金之折算標準。
據上論斷，應依刑事訴訟法第273 條之1 第1 項、第299 第1 項
前段，修正後刑法第2 條第1 項前段、修正前刑法第41條第1 項
前段、第2 項、第51條第5 款，刑法第320 條第1 項、第335 條
第1 項、第47條第1 項，判決如主文。
本案經檢察官蔡宜均到庭執行職務。
中　　華　　民　　國　　96　　年　　1 　　月　　19　　日
　　　　　　　　　刑事第七庭法　官  林惠霞
以上正本證明與原本無異。
如不服本判決，應於收受送達後10日內向本院提出上訴書狀。
                            書記官  陳恩如
中　　華　　民　　國　　96　　年　　1 　　月　　19　　日
附錄本案論罪科刑法條：
刑法第320條第1項
意圖為自己或第三人不法之所有，而竊取他人之動產者，處5 年
以下有期徒刑、拘役或500 以下罰金。
刑法第335條第1項
意圖為自己或第三人不法之所有，而侵占自己持有他人之物者，
處5 年以下有期徒刑、拘役或科或併科1 千元以下罰金。
